臺灣高雄地方法院刑事判決　　　　　　　九十三年度訴字第二三三二號
　　公　訴　人　臺灣高雄地方法院檢察署檢察官
　　被　　　告　甲○○　男　三.
右列被告因違反槍砲彈藥刀械管制條例案件，經檢察官提起公訴（九十三年度偵字第
六八二一號），本院判決如左：
    主  文
甲○○無罪。
    理  由
一、公訴意旨略以：被告甲○○於民國九十二年八月間，明知其友人陳永清（由檢察
    官另案偵辦）放置在其位於高雄縣大寮鄉○○村○○路中興五巷十五號住處中之
    口徑七點六二ｍｍ制式子彈（彈頭）一顆係具有殺傷力之管制物品，非經主管機
    關許可，不得持有、寄藏，竟仍於陳永清進入臺灣屏東戒治所（九十二年八月二
    十日）接受強制戒治後，未經許可而將上開子彈（彈頭）寄藏於上開住所，非法
    持有之。嗣於九十三年三月三十一日十五時十分許，經警在上址當場查獲，並扣
    得前開子彈（彈頭）一顆，因認被告涉犯槍砲彈藥刀械管制條例第十二條第四項
    罪嫌。
二、按被告未經審判證明有罪確定前，推定其為無罪；犯罪事實，應依證據認定之，
    無證據不得認定犯罪事實。又不能證明被告犯罪者，應諭知無罪之判決，刑事訴
    訟法第一百五十四條、第三百零一條第一項分別定有明文。次按，槍砲彈藥刀械
    管制條例所稱彈藥，係指該條例第四條第一項第一款各式槍砲所使用之砲彈、子
    彈及其他具有殺傷力或破壞性之各類炸彈、爆製物，並包括其主要組成零件（但
    無法供組成彈藥之用者，不在此限）；又彈藥主要組成零件種類，由中央主管機
    關公告之，槍砲彈藥刀械管制條例第四條定有明文，是就立法目的言，若行為人
    持有之「彈藥」未具殺傷力或破壞性而無危險性，且亦非中央主管機關公告之彈
    藥主要組成零件，自無加以管制之必要，而與該條例規定相關犯罪之構成要件不
    相符合。
三、公訴人認被告甲○○涉犯槍砲彈藥刀械管制條例第十二條第四項罪嫌，無非係以
    內政部警政署刑事警察局鑑驗通知書為論罪依據。而訊據被告則堅決否認有何上
    開犯行，辯稱：本案查獲之彈頭係伊在陸軍官校之靶場中所拾獲，伊撿拾之目的
    僅係要作為裝飾品使用等語。經查：上開公訴意旨謂被告所持有、寄藏之「子彈
    （彈頭）」，經內政部警政署刑事警察局鑑驗結果，認係口徑七點六二ｍｍ之制
    式彈頭，有該局九十三年四月十六日刑鑑字第○九三○○七八二四六號槍彈鑑定
    書在卷可稽，則該物品既僅為彈頭，而不具彈殼、底火、發射火藥等結構，並非
    完整之子彈，自不具有殺傷力或破壞性，揆諸前開說明，並非槍砲彈藥刀械管制
    條例所稱之「子彈」，堪以認定；又依內政部（槍砲彈藥刀械管制條例所稱之中
    央主管機關）八十六年十一月二十四日台（八六）內警字第八六七○六八三號公
    告所示，「子彈」之主要組成零件並未列入槍砲彈藥主要組成零件公告範疇，故
    本件口徑七點六二ｍｍ之制式彈頭非屬槍砲彈藥刀械管制條例所稱經中央主管機
    關公告之槍砲彈藥主要組成零件，亦足認定，而此經本院向內政部函查結果，該
    機關亦持相同見解，有內政部九十三年十月二十六日內授警字第○九三○○七七
    一三二號函附卷可佐。
四、是前開七點六二ｍｍ制式彈頭既非槍砲彈藥刀械管制條例所管制之物品，則公訴
    意旨謂被告甲○○之前開行為，即與槍砲彈藥刀械管制條例第十二條第四項之構
    成要件不相符合。此外，復查無其他積極之證據，足資認定被告有何槍砲彈藥刀
    械管制條例第十二條第四項之犯行，自屬不能證明被告犯罪，依首開說明，自應
    為被告無罪之諭知。據上論斷，應依刑事訴訟法第三百零一條第一項，判決如主
    文。
本案經檢察官乙○○到庭執行職務。
中　　　華　　　民　　　國　　　九十四　　  年　　  一　　  月　  四　　日
                                  臺灣高雄地方法院刑事第六庭
                                      審判長法　官 蔡國卿
                                            法  官 林俊寬
                                            法  官 陳君杰
右正本證明與原本無異。
如不服本判決，應於判決送達後十日內，向本院提出上訴狀。
                                            書記官 陳昱良
中　　　華　　　民　　　國　　　九十四　　  年　　  一　　  月　  四　　日
